最高法院刑事裁定　　　　　　　　　 111年度台抗字第1259號
抗　告　人　童貴鵬



上列抗告人因違反毒品危害防制條例等罪案件，不服臺灣高等法
院臺南分院中華民國111年8月16日定其應執行刑之裁定（111 年
度聲字第651號），提起抗告，本院裁定如下：
    主  文
抗告駁回。
    理  由
一、按裁判確定前犯數罪者，併合處罰之；又數罪併罰，有2 裁
    判以上宣告多數有期徒刑者，於各刑中之最長期以上，各刑
    合併之刑期以下，定其應執行之刑期，但不得逾30年；宣告
    多數罰金者，於各刑中之最多額以上，各刑合併之金額以下
    ，定其金額，刑法第50條第1 項前段、第51條第5款、第7款
    、第53條定有明文。至定應執行刑，乃別於刑法第57條針對
    個別犯罪之特別量刑程序，係對犯罪行為人及其所犯各罪之
    總檢視，其裁量權之行使，應兼衡罪責相當及特別預防之刑
    罰目的，具體審酌行為人所犯各罪反應出之人格、犯罪傾向
    ，並審酌整體犯罪過程之各罪關係（例如各行為彼此間之關
    聯性《數罪間時間、空間、法益之異同性》、所侵害法益之
    專屬性或同一性、數罪對法益侵害之加重效應等）等情狀綜
    合判斷，倘裁量結果未逾法定範圍，且符合上開罪責相當原
    則之法規範目的，而無濫權情形者，自無違法可言。
二、本件抗告人童貴鵬因違反毒品危害防制條例等如原裁定附表
    （下稱附表）編號1至8所示各罪，業經如附表所示法院先後
    判處如附表所示之刑確定在案，原審審核後，認檢察官依抗
    告人請求之聲請為正當，應予准許，且予抗告人表示意見之
    機會後，審酌其中附表編號1至5所示各罪、編號7至8所示各
    罪，業經定應執行刑有期徒刑1年6月、4年8月確定，綜合其
    所犯各罪為整體之非難評價後，定應執行刑為有期徒刑8年8
    月，併科罰金新臺幣（下同）10萬元，罰金如易服勞役以 1
    千元折算1 日，既未逾越法律規定之範圍，亦與法規範目的
    無違，而無濫權情形，核屬法院裁量職權之適法行使，於法
    並無不合。
三、抗告意旨除泛論定應執行刑之理論、引用臺灣高等法院臺中
    分院111年度聲字第486號、臺灣臺南地方法院109 年度聲字
    第2116號裁定等其他個案之定刑情形外，略謂：抗告人計有
    25件案件，犯罪時間緊接、案件類型相若，惟檢察官未依對
    抗告人最有利之方式聲請定應執行刑，反而強行拆成3 件裁
    定，加總刑期為有期徒刑19年6 月，再計罰金之易刑為有期
    徒刑20年4 月，造成不利抗告人之結果；本件並未給予抗告
    人陳述意見之機會；原裁定亦未審酌抗告人所犯均屬輕罪、
    犯罪動機、對社會危害性及家中情形等，遽為裁定，同有違
    誤，請考量抗告人年紀不輕、家有生病之父母、新婚妻子、
    犯後深知悔悟等情，爰請撤銷原裁定，給予較輕之刑等語。
四、惟按，最後事實審法院之檢察官依刑事訴訟法第477條第1項
    規定聲請該法院裁定應執行刑者，基於不告不理原則，最後
    事實審法院應以檢察官所聲請定其應執行刑之內容，作為審
    查及定應執行刑之範圍，不得任意擴張並予審理裁判，否則
    即有未受請求之事項予以裁判之違法。原裁定以檢察官本件
    之聲請，其中附表編號1至3所示之罪為首先確定之科刑判決
    ，附表編號1至8所示各罪合於裁判確定前犯數罪之要件，因
    認檢察官之聲請為正當，於法並無不合；又抗告人所稱另案
    案件，既未據檢察官聲請與本件各罪定應執行刑，原裁定未
    併予審酌，即無不合。又本件業於民國111 年8月5日以書面
    詢問抗告人定刑之意見，經抗告人回覆「無意見」，並簽名
    確認（見原審卷第11頁），抗告意旨此部分指摘顯係未依卷
    內資料而為之指摘，無可採之。再基於個案拘束之效力，抗
    告意旨執無從比附援引之他案指摘原裁定量刑過重，亦無理
    由。綜上，本件抗告意旨，係徒憑己見，任意指摘，抗告為
    無理由，應予駁回。
據上論結，應依刑事訴訟法第412條，裁定如主文。 
中    華    民    國   111    年    9     月    29    日
                  刑事第二庭審判長法  官  林  勤  純  
                                  法  官  李  釱  任  
                                  法  官  黃  斯  偉  
                                  法  官  吳  秋  宏  
                                  法  官  王  梅  英  
本件正本證明與原本無異
                                  書記官
中    華    民    國   111    年    10    月    4     日